ACORDAO-COMPLETO-2461047

ACÓRDÃO 3492/2021 ATA 6/2021 - PRIMEIRA CÂMARA

VISTOS, relatados e discutidos estes autos que tratam de atos de admissões de pessoal emitidos no âmbito da Caixa Econômica Federal,
ACORDAM os Ministros do Tribunal de Contas da União, reunidos em sessão da Primeira Câmara, diante das razões expostas pelo Relator, com fundamento no art. 71, inciso III, da Constituição Federal e nos arts. 1º, inciso V, 39, inciso I, e 41 da Lei 8.443/1992, em:
9.1. considerar ilegais e negar registro aos atos de admissão dos Srs. Eduardo Henrique da Silva Nascimento (XXX.669.028-XX) , Sidney da Silva Pereira Dias (XXX.360.588-XX) e Simone Reichwald Malschitzky (XXX.705.419-XX) ;
9.2. determinar à Caixa Econômica Federal que:
9.2.1. acompanhe os desdobramentos da Ação Civil Pública 0000059-10.2016.5.10.0006, em trâmite na Justiça Trabalhista da 10ª Região, e, caso venha a ser desconstituída a sentença ora favorável aos interessados indicados no item 9.1, acima, torne sem efeito seus atos de admissão nos quadros da empresa, bem como providencie o cadastramento de seu desligamento no sistema e-Pessoal;
9.2.2. dê ciência desta deliberação aos interessados.

Atos de admissão emitidos no âmbito da Caixa Econômica Federal para fins de registro.

Primeira Câmara

Caixa Econômica Federal.

3. Interessados/Responsáveis:
3.1. Interessados: Eduardo Henrique da Silva Nascimento (XXX.669.028-XX); Sidney da Silva Pereira Dias (XXX.360.588-XX); Simone Reichwald Malschitzky (XXX.705.419-XX).

13.1. Ministros presentes: Walton Alencar Rodrigues (Presidente), Benjamin Zymler (Relator), Vital do Rêgo e Jorge Oliveira.
13.2. Ministro-Substituto presente: Augusto Sherman Cavalcanti.

ACORDAO-COMPLETO-2469108

Acórdão 7576/2021 - Primeira Câmara

BENJAMIN ZYMLER

Adoto como relatório o parecer da unidade técnica, cujos termos são os seguintes:
"INTRODUÇÃO
Trata-se de atos de admissão, submetidos, para fins de registro, à apreciação do Tribunal de Contas da União (TCU) , de acordo com o art. 71, inciso III, da Constituição Federal.  Os atos foram cadastrados e disponibilizados ao TCU por intermédio do Sistema e-Pessoal, na forma do art. 2º e 4º da Instrução Normativa TCU 78/2018.
Os atos desse processo pertencem às seguintes unidades:
Unidade emissora: Caixa Econômica Federal.
Unidade cadastradora:  Caixa Econômica Federal.
Subunidade cadastradora: CN Gestão de Pessoas - CEPES.
EXAME TÉCNICO
Procedimentos aplicados
Os procedimentos para exame, apreciação e registro de atos de pessoal encontram-se estabelecidos na Instrução Normativa TCU 78/2018 e na Resolução TCU 206/2007. Essas normas dispõem que os atos de pessoal disponibilizados por meio do e-Pessoal devem ser submetidos previamente a críticas automatizadas, com base em parâmetros predefinidos.
As críticas das informações cadastradas na etapa de coleta do ato foram elaboradas e validadas levando-se em conta as peculiaridades de cada ato. Os itens verificados nessa etapa são inerentes a dados cadastrais, fundamentos legais, mapa de tempo, ficha financeira, assim como eventuais ocorrências de acumulação. Trata-se de verificações abrangentes, minuciosas e precisas e sem a necessidade de ação humana e, portanto, menos suscetível a falhas. As críticas aplicadas estão discriminadas no sistema, no Menu e-Pessoal, opção "Crítica", que podem ser acessadas mediante concessão de perfil específico a servidores do TCU responsáveis pela análise.
Além das críticas automatizadas, há verificação humana adicional no caso de haver alertas do sistema ou informações não formatadas, como esclarecimentos do gestor ou do controle interno.  
As críticas também consideram os registros do Sistema Integrado de Administração de Recursos Humanos (Siape) . O Siape disponibiliza informações atualizadas sobre as parcelas que integram os proventos, diferentemente, portanto, do e-Pessoal, que informa as parcelas no momento do registro do ato. 
Essa confrontação com o Siape fornece uma visão atual e verdadeira da situação, o que permite descaracterizar irregularidades e inconsistências que, embora constantes do e-Pessoal, já foram corrigidas.
As verificações detectadas nos atos encontram-se discriminadas na aba de pendências de cada ato no sistema e-Pessoal, bem como nos espelhos dos atos contemplados por esta instrução.
Exame das Constatações
Ato: 134043/2019 - Interessado: SIDNEY DA SILVA PEREIRA DIAS - CPF: XXX.360.588-XX
Parecer do Controle Interno: considerar o ato Legal.
Constatações e análises: 
1.1.1. Ato com anexo do tipo sentença judicial (ACP 0000059-10.2016.5.10.0006) .
Justificativa do Gestor de Pessoal: Não há. Verificação efetuada no âmbito do TCU.
Análise do Controle Interno:  Não há. Verificação efetuada no âmbito do TCU.
Análise da Equipe Técnica:
Conforme já anotado, a admissão se deu com fundamento em prorrogação da validade do concurso mediante decisão judicial. A data de validade do concurso, sem a intervenção do Judiciário, seria 16/6/2016. Em situações análogas, esta Corte de Contas vem negando o registro a admissões realizadas após a validade do concurso, porém, sem adotar providências para a cessação do vínculo dos empregados com a empresa, até porque a ação judicial mencionada ainda não obteve trânsito em julgado. Podem ser citados como exemplo os seguintes precedentes: Acórdãos 7135/2014, 7464/2014, 7882/2014, 671/2015, 1140/2015, 2595/2015, 3091/2015, 3251/2015, 3618/2015 e 3503/2016, todos da Primeira Câmara, de relatoria do Ministro Benjamin Zymler, Acórdão 3713/2019-TCU-Segunda Câmara, de relatoria da Ministra Ana Arrais, Acórdão 8779/2020-TCU-Primeira Câmara, de relatoria do Ministro Bruno Dantas. Portanto, seguindo a linha jurisprudencial da Corte de Contas, entende-se que o ato de admissão em tela deve ter o registro negado, sem a adoção de providências para tornar sem efeito a contratação em questão, enquanto não houver o desfecho da Ação Civil Pública 00059-10-2016-5-10-0006, em trâmite na Justiça Trabalhista da 10ª Região, se desfavorável aos interessados.
1.1.2. A data informada no campo 'Data da convocação' é maior que a data informada no campo 'Data de validade do processo seletivo após prorrogação'.
Justificativa do Gestor de Pessoal: Não há. Verificação efetuada no âmbito do TCU.
Análise do Controle Interno:  Não há. Verificação efetuada no âmbito do TCU.
Análise da Equipe Técnica:
Conforme já anotado, a admissão se deu com fundamento em prorrogação da validade do concurso mediante decisão judicial. A data de validade do concurso, sem a intervenção do Judiciário, seria 16/6/2016. Em situações análogas, esta Corte de Contas vem negando o registro a admissões realizadas após a validade do concurso, porém, sem adotar providências para a cessação do vínculo dos empregados com a empresa, até porque a ação judicial mencionada ainda não obteve trânsito em julgado. Podem ser citados como exemplo os seguintes precedentes: Acórdãos 7135/2014, 7464/2014, 7882/2014, 671/2015, 1140/2015, 2595/2015, 3091/2015, 3251/2015, 3618/2015 e 3503/2016, todos da Primeira Câmara, de relatoria do Ministro Benjamin Zymler, Acórdão 3713/2019-TCU-Segunda Câmara, de relatoria da Ministra Ana Arrais, Acórdão 8779/2020-TCU-Primeira Câmara, de relatoria do Ministro Bruno Dantas. Portanto, seguindo a linha jurisprudencial da Corte de Contas, entende-se que o ato de admissão em tela deve ter o registro negado, sem a adoção de providências para tornar sem efeito a contratação em questão, enquanto não houver o desfecho da Ação Civil Pública 00059-10-2016-5-10-0006, em trâmite na Justiça Trabalhista da 10ª Região, se desfavorável aos interessados.
O detalhamento da inconsistência acima elencada encontra-se no anexo II dessa instrução. 
Encaminhamento do ato: 
Considerar ILEGAL e recusar registro  do ato de Admissão de SIDNEY DA SILVA PEREIRA DIAS do quadro de pessoal do órgão/entidade Caixa Econômica Federal, com base nos arts. 71, inciso III, da Constituição Federal, 1º, inciso V, e 39, inciso II, da Lei 8.443/1992 e 260, § 1º, do Regimento Interno.
Com fulcro no art. 262, caput, do Regimento Interno deste Tribunal, determinar ao órgão/entidade Caixa Econômica Federal que: 
dê ciência, no prazo de quinze dias, contados da notificação, do inteiro teor desta deliberação ao interessado, alertando-o de que o efeito suspensivo proveniente da interposição de eventuais recursos junto ao TCU não o exime da devolução dos valores percebidos indevidamente, caso o recurso não seja provido.
no prazo de trinta dias, contados da ciência da decisão, envie a este Tribunal documentos comprobatórios de que o interessado cujo ato foi impugnado está ciente do julgamento deste Tribunal.
Ato: 134045/2019 - Interessado: EDUARDO HENRIQUE DA SILVA NASCIMENTO - CPF: XXX.669.028-XX
Parecer do Controle Interno: considerar o ato Legal.
Constatações e análises: 
1.1.3. A data informada no campo 'Data da convocação' é maior que a data informada no campo 'Data de validade do processo seletivo após prorrogação'.
Justificativa do Gestor de Pessoal: Não há. Verificação efetuada no âmbito do TCU.
Análise do Controle Interno:  Não há. Verificação efetuada no âmbito do TCU.
Análise da Equipe Técnica:
Conforme já anotado, a admissão se deu com fundamento em prorrogação da validade do concurso mediante decisão judicial. A data de validade do concurso, sem a intervenção do Judiciário, seria 16/6/2016. Em situações análogas, esta Corte de Contas vem negando o registro a admissões realizadas após a validade do concurso, porém, sem adotar providências para a cessação do vínculo dos empregados com a empresa, até porque a ação judicial mencionada ainda não obteve trânsito em julgado. Podem ser citados como exemplo os seguintes precedentes: Acórdãos 7135/2014, 7464/2014, 7882/2014, 671/2015, 1140/2015, 2595/2015, 3091/2015, 3251/2015, 3618/2015 e 3503/2016, todos da Primeira Câmara, de relatoria do Ministro Benjamin Zymler, Acórdão 3713/2019-TCU-Segunda Câmara, de relatoria da Ministra Ana Arrais, Acórdão 8779/2020-TCU-Primeira Câmara, de relatoria do Ministro Bruno Dantas. Portanto, seguindo a linha jurisprudencial da Corte de Contas, entende-se que o ato de admissão em tela deve ter o registro negado, sem a adoção de providências para tornar sem efeito a contratação em questão, enquanto não houver o desfecho da Ação Civil Pública 00059-10-2016-5-10-0006, em trâmite na Justiça Trabalhista da 10ª Região, se desfavorável aos interessados.
1.1.4. Ato com anexo do tipo sentença judicial (ACP 0000059-10.2016.5.10.0006) .
Justificativa do Gestor de Pessoal: Não há. Verificação efetuada no âmbito do TCU.
Análise do Controle Interno:  Não há. Verificação efetuada no âmbito do TCU.
Análise da Equipe Técnica:
Conforme já anotado, a admissão se deu com fundamento em prorrogação da validade do concurso mediante decisão judicial. A data de validade do concurso, sem a intervenção do Judiciário, seria 16/6/2016. Em situações análogas, esta Corte de Contas vem negando o registro a admissões realizadas após a validade do concurso, porém, sem adotar providências para a cessação do vínculo dos empregados com a empresa, até porque a ação judicial mencionada ainda não obteve trânsito em julgado. Podem ser citados como exemplo os seguintes precedentes: Acórdãos 7135/2014, 7464/2014, 7882/2014, 671/2015, 1140/2015, 2595/2015, 3091/2015, 3251/2015, 3618/2015 e 3503/2016, todos da Primeira Câmara, de relatoria do Ministro Benjamin Zymler, Acórdão 3713/2019-TCU-Segunda Câmara, de relatoria da Ministra Ana Arrais, Acórdão 8779/2020-TCU-Primeira Câmara, de relatoria do Ministro Bruno Dantas. Portanto, seguindo a linha jurisprudencial da Corte de Contas, entende-se que o ato de admissão em tela deve ter o registro negado, sem a adoção de providências para tornar sem efeito a contratação em questão, enquanto não houver o desfecho da Ação Civil Pública 00059-10-2016-5-10-0006, em trâmite na Justiça Trabalhista da 10ª Região, se desfavorável aos interessados.
O detalhamento da inconsistência acima elencada encontra-se no anexo II dessa instrução. 
Encaminhamento do ato: 
Considerar ILEGAL e recusar registro  do ato de Admissão de EDUARDO HENRIQUE DA SILVA NASCIMENTO do quadro de pessoal do órgão/entidade Caixa Econômica Federal, com base nos arts. 71, inciso III, da Constituição Federal, 1º, inciso V, e 39, inciso II, da Lei 8.443/1992 e 260, § 1º, do Regimento Interno.
Com fulcro no art. 262, caput, do Regimento Interno deste Tribunal, determinar ao órgão/entidade Caixa Econômica Federal que: 
dê ciência, no prazo de quinze dias, contados da notificação, do inteiro teor desta deliberação ao interessado, alertando-o de que o efeito suspensivo proveniente da interposição de eventuais recursos junto ao TCU não o exime da devolução dos valores percebidos indevidamente, caso o recurso não seja provido.
no prazo de trinta dias, contados da ciência da decisão, envie a este Tribunal documentos comprobatórios de que o interessado cujo ato foi impugnado está ciente do julgamento deste Tribunal.
Ato: 134047/2019 - Interessado: SIMONE REICHWALD MALSCHITZKY - CPF: XXX.705.419-XX
Parecer do Controle Interno: considerar o ato Legal.
Constatações e análises: 
1.1.5. Ato com anexo do tipo sentença judicial (ACP 0000059-10.2016.5.10.0006) .
Justificativa do Gestor de Pessoal: Não há. Verificação efetuada no âmbito do TCU.
Análise do Controle Interno:  Não há. Verificação efetuada no âmbito do TCU.
Análise da Equipe Técnica:
Conforme já anotado, a admissão se deu com fundamento em prorrogação da validade do concurso mediante decisão judicial. A data de validade do concurso, sem a intervenção do Judiciário, seria 16/6/2016. Em situações análogas, esta Corte de Contas vem negando o registro a admissões realizadas após a validade do concurso, porém, sem adotar providências para a cessação do vínculo dos empregados com a empresa, até porque a ação judicial mencionada ainda não obteve trânsito em julgado. Podem ser citados como exemplo os seguintes precedentes: Acórdãos 7135/2014, 7464/2014, 7882/2014, 671/2015, 1140/2015, 2595/2015, 3091/2015, 3251/2015, 3618/2015 e 3503/2016, todos da Primeira Câmara, de relatoria do Ministro Benjamin Zymler, Acórdão 3713/2019-TCU-Segunda Câmara, de relatoria da Ministra Ana Arrais, Acórdão 8779/2020-TCU-Primeira Câmara, de relatoria do Ministro Bruno Dantas. Portanto, seguindo a linha jurisprudencial da Corte de Contas, entende-se que o ato de admissão em tela deve ter o registro negado, sem a adoção de providências para tornar sem efeito a contratação em questão, enquanto não houver o desfecho da Ação Civil Pública 00059-10-2016-5-10-0006, em trâmite na Justiça Trabalhista da 10ª Região, se desfavorável aos interessados.
1.1.6. A data informada no campo 'Data da convocação' é maior que a data informada no campo 'Data de validade do processo seletivo após prorrogação'.
Justificativa do Gestor de Pessoal: Não há. Verificação efetuada no âmbito do TCU.
Análise do Controle Interno:  Não há. Verificação efetuada no âmbito do TCU.
Análise da Equipe Técnica:
Conforme já anotado, a admissão se deu com fundamento em prorrogação da validade do concurso mediante decisão judicial. A data de validade do concurso, sem a intervenção do Judiciário, seria 16/6/2016. Em situações análogas, esta Corte de Contas vem negando o registro a admissões realizadas após a validade do concurso, porém, sem adotar providências para a cessação do vínculo dos empregados com a empresa, até porque a ação judicial mencionada ainda não obteve trânsito em julgado. Podem ser citados como exemplo os seguintes precedentes: Acórdãos 7135/2014, 7464/2014, 7882/2014, 671/2015, 1140/2015, 2595/2015, 3091/2015, 3251/2015, 3618/2015 e 3503/2016, todos da Primeira Câmara, de relatoria do Ministro Benjamin Zymler, Acórdão 3713/2019-TCU-Segunda Câmara, de relatoria da Ministra Ana Arrais, Acórdão 8779/2020-TCU-Primeira Câmara, de relatoria do Ministro Bruno Dantas. Portanto, seguindo a linha jurisprudencial da Corte de Contas, entende-se que o ato de admissão em tela deve ter o registro negado, sem a adoção de providências para tornar sem efeito a contratação em questão, enquanto não houver o desfecho da Ação Civil Pública 00059-10-2016-5-10-0006, em trâmite na Justiça Trabalhista da 10ª Região, se desfavorável aos interessados.
O detalhamento da inconsistência acima elencada encontra-se no anexo II dessa instrução. 
Encaminhamento do ato: 
Considerar ILEGAL e recusar registro  do ato de Admissão de SIMONE REICHWALD MALSCHITZKY do quadro de pessoal do órgão/entidade Caixa Econômica Federal, com base nos arts. 71, inciso III, da Constituição Federal, 1º, inciso V, e 39, inciso II, da Lei 8.443/1992 e 260, § 1º, do Regimento Interno.
Com fulcro no art. 262, caput, do Regimento Interno deste Tribunal, determinar ao órgão/entidade Caixa Econômica Federal que: 
dê ciência, no prazo de quinze dias, contados da notificação, do inteiro teor desta deliberação ao interessado, alertando-o de que o efeito suspensivo proveniente da interposição de eventuais recursos junto ao TCU não o exime da devolução dos valores percebidos indevidamente, caso o recurso não seja provido.
no prazo de trinta dias, contados da ciência da decisão, envie a este Tribunal documentos comprobatórios de que o interessado cujo ato foi impugnado está ciente do julgamento deste Tribunal.
CONCLUSÃO
A abrangência e a profundidade das verificações levadas a efeito fundamentam convicção de que os atos 134043/2019, 134045/2019 e 134047/2019 podem ser apreciados pela ilegalidade, em razão das irregularidades apontadas no item Exame das Constatações desta instrução, que representam afronta à legislação e à jurisprudência de referência.
Os aludidos atos deram entrada neste Tribunal há menos de cinco anos, não sendo aplicável, portanto, o procedimento de contraditório e ampla defesa determinado pelo Acórdão 587/2011-TCU-Plenário.
PROPOSTA DE ENCAMINHAMENTO
Ante o exposto, com fundamento no art. 71, inciso III, da Constituição Federal, no art. 1º, inciso V, e art. 39, incisos I e II, da Lei 8.443/1992, no art. 260 do Regimento Interno do Tribunal de Contas da União, propõe-se: 
Considerar ILEGAIS e recusar registro  dos atos de Admissão de SIDNEY DA SILVA PEREIRA DIAS, EDUARDO HENRIQUE DA SILVA NASCIMENTO e SIMONE REICHWALD MALSCHITZKY do quadro de pessoal do órgão/entidade Caixa Econômica Federal, com base nos arts. 71, inciso III, da Constituição Federal, 1º, inciso V, e 39, inciso II, da Lei 8.443/1992 e 260, § 1º, do Regimento Interno.
Com fulcro no art. 262, caput, do Regimento Interno deste Tribunal, determinar ao órgão/entidade Caixa Econômica Federal que: 
no prazo de trinta dias, contados da ciência da decisão, envie a este Tribunal documentos comprobatórios de que o interessado cujo ato foi impugnado está ciente do julgamento deste Tribunal.
dê ciência, no prazo de quinze dias, contados da notificação, do inteiro teor desta deliberação ao interessado, alertando-o de que o efeito suspensivo proveniente da interposição de eventuais recursos junto ao TCU não o exime da devolução dos valores percebidos indevidamente, caso o recurso não seja provido."
2.	O Ministério Público junto a esta Corte de Contas manifestou-se de acordo com a proposta formulada pela unidade técnica.
	É o Relatório.

não há

Procurador Rodrigo Medeiros de Lima.

ATOS DE ADMISSÃO. EXTRAPOLAÇÃO DO PRAZO REGULAMENTAR DE VALIDADE DO RESPECTIVO CONCURSO PÚBLICO. PRORROGAÇÃO DA VIGÊNCIA DO CERTAME, POR TEMPO INDETERMINADO, ESTABELECIDA JUDICIALMENTE. NEGATIVA DE REGISTRO. POSSIBILIDADE DE SUBSISTÊNCIA DAS ADMISSÕES ENQUANTO MANTIDA A DECISÃO JUDICIAL. DETERMINAÇÕES.

ATOS DE ADMISSÃO (ADS)

Secretaria de Fiscalização de Integridade de Atos e Pagamentos de Pessoal e de Benefícios Sociais (Sefip).

Em julgamento, três atos de admissões no quadro de pessoal da Caixa Econômica Federal - CEF.
2.	Segundo informado pela origem, as contratações ocorreram em setembro de 2019, mais de três anos após a expiração do prazo regulamentar de validade do respectivo concurso público (junho de 2016) , regido pelos Editais 001/2014/NM e 001/2014/NS. A prorrogação extraordinária se deu por força de ordem judicial, proferida na Ação Civil Pública 0000059-10.2016.5.10.0006 pela 6ª Vara do Trabalho da 10ª Região.
3.	Instruindo o feito, a Secretaria de Fiscalização de Integridade de Atos e Pagamentos de Pessoal e de Benefícios Sociais - Sefip, na linha de inúmeros precedentes de ambas as Câmaras desta Corte, manifesta-se pela ilegalidade e negativa de registro das admissões.
4.	O Ministério Público junto a esta Corte de Contas manifestou-se de acordo com a proposta da unidade técnica.
5.	Acolho, em linhas gerais, o encaminhamento propugnado nos pareceres técnicos.
6.	Pelo que se extrai dos autos, o Ministério Público do Trabalho (MPT) , ao argumento de que a CEF teria descumprido "cláusula coletiva que prevê a contratação dos aprovados no último certame promovido pelo banco reclamado", requereu em juízo a prorrogação do prazo de validade do concurso até o julgamento final da ação.
7.	A estatal contestou, asseverando que "a cláusula 50 da Convenção Coletiva firmada em 2014, que previa a contratação de 2.000 novos empregados, (...) foi integralmente cumprida, pois foram contratados 2.093 empregados". Também alegou "necessidade de dotação orçamentária para a contratação de novos empregados e autorização do Ministério do Planejamento", o que não seria viável em face do "contexto envolvendo a crise econômica que assola o país". Por fim, salientou que "não há vagas para contratação de novos empregados e que a discricionariedade para a contratação no caso de reposição de empregados que se desligarem da ré é típica da administração pública".
8.	Em sentença de primeira instância, lavrada em outubro de 2016, foi estabelecida:
	a) "a postergação de validade do concurso público (...) até o trânsito em julgado desta decisão"; e
	b) a obrigatoriedade de a CEF convocar, para fins de admissão em seus quadros, com base no aludido concurso, "no mínimo 2.000 (dois mil) novos empregados, seja técnico bancário, seja da carreira profissional - considerado o quadro de pessoal da época da confecção da referida cláusula convencional (ano de 2014) ".
9.	Para o juízo trabalhista, a cláusula 50 da convenção de 2014 obrigaria a Caixa Econômica a aumentar seu quadro de pessoal em 2.000 cargos, e não apenas preencher 2.000 vagas que eventualmente surgissem no período, como de fato ocorreu.
10.	Submetido o processo, em grau de recurso, à segunda instância, seu julgamento foi sobrestado "até que seja proferida decisão pelo excelso Supremo Tribunal Federal no Recurso Extraordinário 960.429, com Repercussão Geral, versando sobre o Tema 992, em cumprimento à r. decisão do Exm.º Sr. Ministro Alexandre de Moraes na Reclamação 31.658/DF, que deferiu o pedido liminar da Caixa Econômica Federal".
11.	O RE 960.429, cumpre anotar, ainda sem trânsito em julgado, foi apreciado pela última vez em 15/12/2020, ocasião em que, ao ter presentes os sétimos embargos de declaração apresentados no feito, o STF houve por bem modular a tese de repercussão geral originalmente fixada nos autos, que passou a ter a seguinte redação:
"Compete à Justiça Comum processar e julgar controvérsias relacionadas à fase pré-contratual de seleção e de admissão de pessoal e eventual nulidade do certame em face da Administração Pública, direta e indireta, nas hipóteses em que adotado o regime celetista de contratação de pessoas, salvo quando a sentença de mérito tiver sido proferida antes de 6 de junho de 2018, situação em que, até o trânsito em julgado e a sua execução, a competência continuará a ser da Justiça do Trabalho" (tema 992) .
12.	Pois bem, à luz da jurisprudência assente nesta Corte, a expiração do prazo regulamentar de validade do concurso regido pelos Editais 001/2014/NM e 001/2014/NS constitui óbice inafastável ao registro das admissões em apreço, efetivadas, como visto, mais de três anos depois.
13.	Corroboram esse posicionamento, no caso, as declarações apresentadas pela CEF em juízo dando conta de que "não há vagas para contratação de novos empregados", assim como também não havia para tanto "dotação orçamentária e autorização do Ministério do Planejamento".
14.	Nada obstante, em não tendo sido identificado nenhum excesso no cumprimento da decisão judicial pelos gestores da entidade, e nem sendo possível deles exigir comportamento diverso, há de ser assegurada a produção dos efeitos das admissões enquanto subsistir a sentença judicial favorável aos interessados.
	Ante o exposto, VOTO por que seja adotada a deliberação que ora submeto à apreciação deste Colegiado.
TCU, Sala das Sessões Ministro Luciano Brandão Alves de Souza, em 9 de março de 2021.
BENJAMIN ZYMLER 
Relator